ACORDAO-COMPLETO-2348433

ACÓRDÃO DE RELAÇÃO

ACÓRDÃO DE RELAÇÃO 2342/2019 ATA 7/2019 - PRIMEIRA CÂMARA

Acórdão 2342/2019-TCU-Primeira Câmara
Os Ministros do Tribunal de Contas da União, reunidos em Sessão de Primeira Câmara, com fundamento no art. 143, inciso V, "d", do Regimento Interno/TCU, c/c o Enunciado 145 da Súmula de Jurisprudência predominante no Tribunal, ACORDAM, por unanimidade, em retificar, por inexatidão material, o Acórdão 15730/2018-TCU-Primeira Câmara, nos seguintes termos:
onde se lê nos itens 9.1, 9.2 e 9.3.2: Milênio Distribuidora de Produtos Farmacêuticos e Hospitalares Ltda., leia-se: ML Operações Logísticas Ltda.;
incluir no item 8: subitem 8.3. Fabrício David de Souza Gouveia (OAB/GO 22.784) e outros, representando ML Operações Logísticas Ltda.
E mantendo-se inalterados os demais termos do acórdão ora retificado, de acordo com os pareceres emitidos nos autos:
1. Processo TC-Processo 016.575/2014-8 (TOMADA DE CONTAS ESPECIAL) 
	1.1. Responsáveis: Fernando Passos Cupertino de Barros (XXX.630.601-XX) ; Hospfar Industria e Comercio de Produtos Hospitalares S.a. (26.921.908/0001-21) ; Luiz Antonio Aires da Silva (XXX.366.601-XX) ; Ml Operacoes Logisticas Ltda (em Recuperacao Judicial) Em Recuperacao Judicial (03.553.585/0001-65) 
	1.2. Órgão/Entidade: Governo do Estado de Goiás
	1.3. Relator: Ministro Walton Alencar Rodrigues
	1.4. Representante do Ministério Público: Procuradora-Geral Cristina Machado da Costa e Silva
	1.5. Unidade Técnica: Secretaria do TCU no Estado de Goiás (Sec-GO) .
	1.6. Representação legal: Lincoln Magalhaes da Rocha (24.089/OAB-DF) e outros, representando Hospfar Industria e Comercio de Produtos Hospitalares S.a.; Marcio Pacheco Magalhães (5795/OAB-GO) , representando Fernando Passos Cupertino de Barros; Fabricio David de Souza Gouveia (22784/OAB-GO) e outros, representando Ml Operacoes Logisticas Ltda (em Recuperacao Judicial) Em Recuperacao Judicial. 
	1.7. Determinações/Recomendações/Orientações: não há.

Primeira Câmara

Governo do Estado de Goiás

Fernando Passos Cupertino de Barros (XXX.630.601-XX); Hospfar Industria e Comercio de Produtos Hospitalares S.a. (26.921.908/0001-21); Luiz Antonio Aires da Silva (XXX.366.601-XX); Ml Operacoes Logisticas Ltda (em Recuperacao Judicial) Em Recuperacao Judicial (03.553.585/0001-65)

ACORDAO-COMPLETO-2366450

Acórdão 648/2020 - Primeira Câmara

ACORDAO-COMPLETO-2522458

Acórdão de Relação 1409/2022 - Primeira Câmara

Acórdão de Relação

ACORDAO-COMPLETO-2483627

Acórdão 9096/2021 - Primeira Câmara

WALTON ALENCAR RODRIGUES

Lincoln Magalhaes da Rocha (24.089/OAB-DF) e outros, representando Hospfar Industria e Comercio de Produtos Hospitalares S.a.; Marcio Pacheco Magalhães (5795/OAB-GO), representando Fernando Passos Cupertino de Barros; Fabricio David de Souza Gouveia (22784/OAB-GO) e outros, representando Ml Operacoes Logisticas Ltda (em Recuperacao Judicial) Em Recuperacao Judicial.

Procuradora-Geral Cristina Machado da Costa e Silva

TOMADA DE CONTAS ESPECIAL (TCE)

Secretaria do TCU no Estado de Goiás (Sec-GO).